【裁判字號】    96,訴,83
【裁判日期】    970428
【裁判案由】    損害賠償
【裁判全文】
臺灣屏東地方法院民事判決                96年度訴字第83號
原      告  行政院農業委員會林務局屏東林區管理處
法定代理人  丙○○
訴訟代理人  尤挹華律師
            郭正鵬律師
被      告  丁○○○○○○
訴訟代理人  陳純青律師
複代理人    林朋助律師
上列當事人間請求損害賠償事件，本院於民國97年4 月14日言詞
辯論終結，判決如下：
    主  文
被告應給付原告新臺幣柒拾柒萬肆仟柒佰壹拾伍元，及自民國九
十六年七月二十一日起至清償日止，按週年利率百分之五計算之
利息。
訴訟費用由被告負擔。
本判決於原告以新臺幣貳拾伍萬元為被告供擔保後得假執行。但
被告如於假執行程序實施前，以新臺幣柒拾柒萬肆仟柒佰壹拾伍
元為原告預供擔保，得免為假執行。
    事實及理由
壹、程序事項：
一、按當事人喪失訴訟能力或法定代理人死亡或其代理權消滅者
    ，訴訟程序在有法定代理人或取得訴訟能力之本人，承受其
    訴訟以前當然停止；次按第168 條至第172 條及前條所定之
    承受訴訟人，於得為承受時，應即為承受之聲明，民事訴訟
    法第170 條、第175 條第1 項定有明文。原告法定代理人原
    為莊樹林，嗣於本件準備程序中，因職務更替，由丙○○接
    任處長之職，原告聲請由丙○○承受訴訟，經核與前揭規定
    相符，應予准許。
二、按訴狀送達後，原告不得將原訴變更或追加他訴。但請求之
    基礎事實同一及擴張應受判決事項之聲明者，不在此限，民
    事訴訟法第255 條第1 項第2 款、第3 款定有明文。本件原
    告依不完全給付損害賠償請求權起訴請求被告給付新臺幣（
    下同）747,112 元，及自起訴狀繕本送達翌日起即民國96年
    2 月9 日起至清償日止，按週年利率百分之5 計算之利息，
    嗣於本件準備程序中追加解除契約後之回復原狀請求權及請
    求金額，請求被告應給付原告774,715 元，及自96年7 月21
    日起至清償日止，按週年利率百分之5 計算之利息，經核與
    前開規定相符，亦應准許。
貳、實體部分：
一、原告起訴主張：
  (一)兩造於93年12月28日簽訂造林作業育苗工作承包合約書（下
    稱系爭契約），由原告向被告採購蓮葉桐、棋盤腳、土肉桂
    、黃心柿、臺灣赤楠、珊瑚樹樹苗，並由被告負責培育成可
    移植之苗木，預定於94年12月下旬完成育苗工作。詎系爭契
    約驗收後，原告發現被告育苗交付之苗木中，其中蓮葉桐實
    為另一樹種繖楊、土肉桂實為另一樹種陰香，與系爭契約所
    約定之樹種不符，被告未依系爭契約履行，經原告促請被告
    改善，惟被告僅願改正蓮葉桐部分，並表示陰香即俗稱之土
    肉桂拒絕補植。
  (二)茲被告僅給付4 種未生爭議樹苗，就蓮葉桐及土肉桂則未依
    約定提出符合債務本旨之給付，自不生清償效力。又依兩造
    約定購苗及培育樹種為蓮葉桐、棋盤腳、土肉桂、黃心柿、
    臺灣赤楠、珊瑚樹，各該樹種給付雖訂立於1 個契約中，惟
    均屬各自獨立之給付行為，依民法第111 條但書規定，可獨
    立切割而無須將全部契約視為撤銷或解除。則對於蓮葉桐及
    土肉桂之未為給付，顯已給付遲延。原告於95年6 月8 日與
    被告召開協商會議要求被告補植，被告於95年10月18日函覆
    原告僅願補植蓮葉桐部分，有關土肉桂部分則以陰香俗稱土
    肉桂為由拒絕補植。而蓮葉桐部分嗣後亦經被告表示不願補
    植，爰以97年1 月29日民事追加暨準備(四)狀，解除兩造有關
    蓮葉桐及土肉桂部分之契約並請求被告回復原狀，返還受領
    之價金。
  (三)又被告就實際給付樹種為繖揚、陰香，非兩造約定之蓮葉桐
    及土肉桂，縱認被告已給付，惟其給付行為亦屬不完全給付
    ，原告自得依民法第227 條規定，請求被告賠償債務不履行
    之損害。原告就解除契約後之回復原狀請求與前開不完全給
    付之損害賠償，請求為選擇合併之主張。
  (四)再依系爭契約第2 條約定，工作項目包括購苗、培養、附帶
    設備及應用物品與其運費，並約定育成苗木最低數量、時間
    、標準與調查，是系爭契約從苗木、工具及勞務，全由被告
    負擔，原告所取得者乃最後育成種苗財產權之移轉，足見系
    爭契約為工作物供給契約，其法律關係應適用民法買賣規定
    ，無承攬契約短期時效之適用。縱認系爭契約係承攬契約，
    被告就蓮葉桐、土肉桂部分實乃未為給付，而非給付有瑕疵
    ，自無被告抗辯之瑕疵修補短期消滅時效之適用。並於本院
    聲明：除擔保金額外，餘如主文所示。
二、被告則以：
  (一)依系爭契約第6 條規定，被告完成各期工作均須報請原告檢
    驗合格後，始得請領各期工程款，而原告負責檢驗人員係經
    國家考試及格之專業技士，對苗木樹種具判斷能力，絕無可
    能於苗木長成至2 米以上仍無法辨識種類。且被告履約期間
    ，各期工程款均經原告檢驗合格，原告從未表示苗木樹種不
    符，而原告於94年12月下旬驗收合格並發函表示依契約第13
    條終止合約即履約完畢通知被告領取工程款，足見被告所交
    付之苗木均符合系爭契約約定，無樹種不符情事。
  (二)又苗圃現場為開放、無防護措施，苗木係裝於不織袋中，苗
    木遭置換不無可能，否認現於苗圃之苗木為被告交付之同批
    苗木。退步言，縱現於苗圃現場之陰香為被告交付，而陰香
    亦俗稱土肉桂，亦難認與系爭契約約定不符。被告既已依約
    履行，自無不完全給付可言，原告不得請求被告賠償。
  (三)原告既於94年12月下旬就苗木種類及規格檢查表示符合系爭
    契約約定而向被告為願受領之意思表示，復未於1 年內以錯
    誤為由撤銷該等意思表示，自應認原告同意原契約有關蓮葉
    桐及土肉桂約定以被告培育交付者為準，被告已依約履行完
    畢，原告不得再向被告主張債務不履行責任。
  (四)原告以被告給付遲延為由，解除契約並請求回復原狀。然原
    告從未定相當期限催告被告履行蓮葉桐及土肉桂二樹種苗木
    之承攬義務，甚拒絕被告另行培育交付之建議，自不得逕解
    除契約，縱認得解除契約，請求回復原狀，因原告亦受領被
    告培育交付之苗木，於原告返還苗木回復原狀前，被告自得
    準用民法第264 條規定，為同時履行之抗辯。
  (五)原告辦理本件工作招標時，提供之標單即載明為承包工作作
    業，工作項目為購苗、培養；開標紀錄中工作名稱及數量摘
    要亦載明為93年度記平44號面積1,830 平方公尺租地苗圃培
    養承包工作；系爭契約之名稱亦明載為造林作業育苗工作承
    包合約；系爭契約第2 條約定育苗工作含購苗及培養工作，
    同條第5 款3C約定育成苗木全數為甲方（原告）所有，乙方
    （被告）不得取用；第6 條並約定含購苗費用、培養費用及
    苗圃租金等承包費用發給方式，足見培養苗木之相關費用均
    包含在系爭契約工程款而歸原告負擔，苗木未經驗收點交前
    即為原告所有，系爭契約著重在被告為原告完成育苗工作，
    而非苗木所有權之移轉，性質為承攬契約無誤。因民法債編
    承攬契約之規定係民法第226 條以下有關債務不履行之特別
    規定，自應優先於原告所主張民法第227 條不完全給付規定
    適用。且依不完全給付中之瑕疵給付請求，應僅發生原來債
    務不履行之損害，原告僅得依遲延之法則行使權利，尚不得
    逕行請求被告以金錢賠償。
  (六)本件工程於94年12月下旬即由原告驗收合格而交付原告，若
    被告交付苗木樹種確與系爭契約約定不符，原告遲至96年1
    月23日始起訴行使權利，顯已逾民法第514 條第1 項規定之
    1 年期間，原告之請求權應已消滅。
  (七)退步言，被告履行系爭契約均經原告分期檢驗並通過驗收，
    原告行為已使被告正當信任，且系爭契約約定樹種僅供一般
    綠化並無特殊用途，原告於驗收通過後，在不影響綠化用途
    下，仍執意以樹種不符為由請求賠償或解約請求回復原狀，
    顯然違反誠信原則而屬權利濫用，依法原告請求權應歸於消
    滅。
  (八)再退步言，縱認系爭契約得解除，被告得依民法第179 條規
    定請求原告返還受領苗木之利益，然因該等苗木現已栽種於
    原告管領之苗圃，若欲分離將致苗木毀損或死亡，依民法第
    181 條但書規定，被告得請求原告償還價額，被告援引之與
    原告請求之金額抵銷。並於本院聲明：(一)原告之訴及假執行
    之聲請均駁回。(二)如受不利判決，願供擔保請准宣告免為假
    執行。
三、兩造對於被告於93年12月28日與原告訂立系爭契約，期間自
    93年12月28日起至94年12月下旬止，由原告向被告購買蓮葉
    桐、棋盤腳、土肉桂、黃心柿、臺灣赤楠、珊瑚樹，並由被
    告予以培養育苗。其中蓮葉桐900 株、土肉桂1,000 株，購
    苗費用蓮葉桐為276,300 元、土肉桂為307,000 元。於兩造
    合約期間，被告因培育蓮葉桐、土肉桂，已向原告請求191,
    415 元（筆錄誤載為191,475 元）培育費用之事實不爭執。
    是本件本院所應審究者為：(一)被告所交付之蓮葉桐及土肉桂
    樹種是否符合兩造契約之約定？(二)原告是否得向被告請求賠
    償蓮葉桐、土肉桂價值及前開樹種之培養費用？(三)原告得請
    求賠償金額為何？(四)前開請求權是否已消滅？經查：
  (一)有關被告所交付之蓮葉桐及土肉桂樹種是否符合兩造契約之
    約定部分：
  1.證人陳佳農於本院證稱：「（【提示本院卷第8 頁合約書】
    在這份承攬契約裡面你是擔任苗木的保管人嗎？）是工地現
    場監工，不包含保管，監工內容包含苗圃的領苗事宜及培養
    上如果有問題直接向機關反應，培養上的問題包含除草、除
    蟲、病蟲害的防治，即在現場監督被告培育的工作是否有按
    照合約履行，我擔任本件監工的期間是從中插入的，並非是
    從被告一開始培育即擔任監工的工作，證人黃尚義第二次驗
    收時我沒有擔任此苗圃的監工，在95年間，但實際時間我已
    經忘記了。」「（被告培育的本件苗木驗收之後是由誰保管
    ？）驗收當時是甲○○技士管理，後來才交接給我，交接給
    我時被告所培育的那批苗木是否有部分由他人領苗領走我要
    回去看資料才清楚。」「（你接收到專家來鑑定這段期間，
    有無人來領這批苗木？）這批苗木有領走四種，有二種沒有
    人領，蓮葉桐及土肉桂沒有人領，我沒有把它搬移，也沒有
    調換。」「（請問證人專家來鑑定時證人是否在現場，被告
    有無派人會同？）我有在現場，被告也有人在現場。」「（
    鑑定當時被告有無表示任何意見？）被告當場表示苗木是從
    外面購買的，在驗收的時候就應該要發現，結果現在才發現
    ，到底是供應商的問題還是原告的問題他也不曉得。」「（
    被告當場有無表示鑑定的苗木跟驗收時交付的苗木是不同的
    ？）沒有聽他反應。」（見本院卷第66至68頁）等語；證人
    甲○○則於本院證述：「（系爭合約驗收之後苗木是何人保
    管？）驗收完畢後實際上是我保管，我保管到交地，交地就
    是整個合約書到93年12月31日【應係94年12月31日】期滿，
    由我撰寫完工報告書，二星期後由驗收官驗收，驗收完畢後
    就由我保管一直到下一個承包商來接手。」「（你的下一個
    保管人是誰？）陳佳農。」「（你移交給陳佳農之前，被告
    所交付的繖楊與陰香有無人申請要領取？）沒有。」「（你
    保管期間保管物有無遺失或被竊？）沒有。」「（你保管蓮
    葉桐和土肉桂期間有無何人來領取？）沒有。」（見本院卷
    第77至78頁）等語，足見被告將所購買及培育之樹種交付予
    原告後至原告請專家鑑定前，其中被告所稱之蓮葉桐及土肉
    桂並未有他人向原告申請領用，期間亦未遭竊，原告事後委
    由國立中興大學鑑定之苗木，即為被告所培育交付者，應堪
    認定。被告抗辯國立中興大學鑑定之苗木非被告驗收交付與
    原告之樹木，尚無足採。
  2.證人乙○○於本院證稱：「（現在從事何職？）國立中興大
    學森林學系教樹木學，從九十四年二月一日開始教學至今，
    我有出版過相關的書籍。」「（【提示本院卷第13頁苗木鑑
    定證明書】是否你出具？）是我出具，當初是原告請我們系
    主任幫忙，系主任請我去處理，系主任說原告有一批苗木出
    問題，需要我們學校去幫忙鑑定，所以我去現場鑑定，原告
    是請我鑑定二種樹種，當時原告政風室主任向我表示他們購
    買的這二種樹種有問題，請我幫他們看這二樹種，該二樹種
    經我鑑定拍照後，一種臺灣原生種繖楊，另外一種是外來引
    進的樹種陰香，繖楊和陰香是中文正式名稱。」「（繖楊和
    蓮葉桐的外觀是否相似？二者有何不同？）蓮葉桐的葉柄長
    在背部，繖楊葉柄長在葉片的基部，基本上蓮葉桐是稀有植
    物，數量不多，都在恆春半島的海邊，例如香蕉灣，繖楊也
    是在恆春半島，但它的數量就多一點，繖楊大部分都是作綠
    化的樹種，蓮葉桐也有，但以景觀造景比較多，因為數量不
    是很多，所以不可能種一大片。」「（繖楊有無俗名？）截
    萼黃槿（提出照片）。」「（土肉桂和陰香的外觀是否相似
    ？二者有何不同？）乍看下很像，但陰香的葉片是綠色，土
    肉桂的葉片是混白色，土肉桂是臺灣的特有種，只有臺灣才
    有，土肉桂和陰香是同一屬，但不同種，陰香用的比較多，
    土肉桂是最近一、二十年才推廣，陰香又稱印尼肉桂，大都
    是取它的樹皮來使用，是全球三大肉桂大宗之一，土肉桂一
    般過去很少在用，現在是當綠化樹種。」「（陰香有無俗名
    ？）園藝界稱它為山玉桂。」「（【提示本院卷第38-40 頁
    】在園藝界或學術界有無這些俗名？）一般肉桂是中藥材，
    這一屬植物都是產在熱帶地區，所以在中藥界用得很雜，這
    些俗名大部分都是中藥界在使用，在我們森林學界土肉桂就
    是只有一種就是臺灣的特有種，只有臺灣才有。」「（在園
    藝界繖楊和蓮葉桐是否同一種？）不同，這二種是不同科，
    蓮葉桐是蓮葉桐科，繖楊是錦葵科。」「（請教鑑定證人陰
    香在園藝界俗稱山玉桂，是否是園藝界唯一的俗稱？）是我
    去問民間園藝界，民間園藝界告訴我陰香原來從大陸引進來
    時名稱不雅，所以改稱山玉桂，學術界以研究行道樹及綠化
    為主，所以園藝界有時候也會請我們作鑑定，今日提出園藝
    界普遍使用的書籍，這是他們園藝界最先使用的書。」（見
    本院卷第98頁至第100 頁）等語，足徵被告出售予原告及培
    育有關蓮葉桐、土肉桂樹種，實際為繖楊、陰香，則被告所
    交付之有關蓮葉桐及土肉桂樹種，並不符合兩造契約之約定
    。被告抗辯陰香俗稱土肉桂，有關土肉桂部分已依債之本旨
    給付，即無足採。
  3.被告復抗辯原告於94年12月下旬就苗木種類及規格檢查表示
    符合系爭契約約定而向被告為願受領之意思表示，復未於1
    年內以錯誤為由撤銷該等意思表示，自應認原告同意原契約
    有關蓮葉桐及土肉桂約定以被告培育交付者為準，被告已依
    約履行完畢等語。惟按，原告雖於94年12月下旬就被告所交
    付之繖楊及陰香為驗收合格並給付該部分之購苗及培育費用
    ，然原告為該部分之給付係誤認被告所交付之繖楊、陰香即
    為兩造合約約定之蓮葉桐及土肉桂所致，並非同意被告以繖
    楊及陰香代替蓮葉桐、土肉桂給付。且受領清償為事實行為
    ，原告雖就被告給付繖楊及陰香為受領，惟被告所為之給付
    既未符合兩造之約定，仍不生清償之效力。
  (二)有關原告是否得向被告請求給付蓮葉桐、土肉桂價值及前開
    樹種之培養費用部分：
  1.按給付有確定期限者，債務人自期限屆滿時起，負遲延責任
    民法第229 條定有明文。依系爭契約內容所示，被告承包契
    約為購苗及苗木培養，依第3 條約定，期間自93年12月決標
    合約成立起至94年12月下旬合約規定工作全部完成經驗收合
    格交地接管為止，其中培養工作依第2 條約定，購苗及培養
    工作完成期限均如附育苗工作進度表（見本院卷第35頁），
    足見被告依系爭契約所應為之給付係有確定期限者，即至遲
    於94年12月31日前須完成兩造所約定之給付內容。而被告就
    兩造所約定之蓮葉桐、土肉桂給付樹種實為繖楊及陰香，於
    前開契約所約定之期限屆至後迄今，仍未交付蓮葉桐及土肉
    桂，而被告對於就遲延給付是否不可歸責於被告亦未舉證證
    明，應認被告就前開給付負遲延之責任。
  2.次按契約當事人之一方遲延給付者，他方當事人得定相當期
    限催告其履行，如於期限內不履行時，得解除其契約，民法
    第254 條定有明文。前條規定係以在給付仍屬可能之期待下
    仍催告債務人履行，惟契約當事人之一方遲延給付後並已明
    示拒絕給付者，應認債權人得不經催告逕行解除契約。又債
    務人固無一部清償之權利，惟除依當事人之意思、給付之性
    質或債務之本旨，必須全部為整體給付外，如債務人為一部
    給付，經債權人受領者，尚非不生一部清償之效力。其餘部
    分，債權人得僅就該部分依民法第254 條規定解除契約。
  3.茲被告就蓮葉桐及土肉桂部分，於94年12月31日以降即負遲
    延之責任，而被告於95年10月18日函覆原告，就蓮葉桐部分
    願意補植，土肉桂部分則以陰香即為土肉桂為由拒絕補植，
    復於96年4 月24日在本院表示就蓮葉桐部分，因已進入訴訟
    而拒絕補植（見本院卷第44頁），顯然被告不待原告催告，
    已明確拒絕給付，依前揭說明，原告毋庸再行催告被告履行
    ，即得就蓮葉桐及土肉桂部分解除契約。而原告乃於97年1
    月27日以民事追加暨準備(四)狀為解除就蓮葉桐、土肉桂部分
    契約之意思表示，前開書狀並於97年2 月4 日送達被告，有
    送達證書可按，則兩造間有關蓮葉桐及土肉桂部分購苗及培
    育契約業經原告合法解除，亦足認定。被告抗辯原告尚須催
    告被告履行，始得解除契約，容有誤解。
  4.再被告抗辯被告履行系爭契約均經原告分期檢驗並通過驗收
    ，原告行為已使被告正當信任，且系爭契約約定樹種僅供一
    般綠化並無特殊用途，原告於驗收通過後，在不影響綠化用
    途下，仍執意以樹種不符為由請求賠償或解約請求回復原狀
    ，顯然違反誠信原則而屬權利濫用等語。然查行使權利，履
    行義務，應依誠實及信用之方法，係針對實現權利內容之行
    為，非權利實現之本身。被告交付之繖楊、陰香既非兩造約
    定之樹種，原告誤為蓮葉桐及土肉桂而予驗收，仍不生清償
    之效力已據前述，而原告發現被告所交付樹種有誤後，即於
    95年6 月8 日與被告召開協調會處理，嗣因協調不成，被告
    事後亦拒絕補植，原告乃解除契約請求被告返還價金，原告
    前雖有驗收行為，惟對於原告是否於驗收時，已知悉被告所
    交付之樹種為繖楊、陰香仍與驗收合格，事後又翻異並未舉
    證證明，尚難僅憑原告已驗收之行為，事後又向被告追償，
    而認原告行使權利有違誠信原則。
  5.按契約解除時，當事人雙方回復原狀之義務，由他方所受領
    之給付物，應返還之，民法第259 條第1 款定有明文。原告
    業經解除兩造間之系爭契約，則其請求被告給付蓮葉桐、土
    肉桂價值及前開樹種之培養費用，即屬有據。
  (三)有關原告得請求賠償金額為何部分：
  1.按契約解除時，當事人雙方回復原狀之義務，由他方所受領
    之給付物，應返還之，受領之給付為金錢者，應附加自受領
    時起之利息償還之，民法第259 條第1 、2 款定有明文。於
    兩造合約期間，被告因購苗、培育蓮葉桐、土肉桂，至94年
    12月31日止已向原告請求購苗費用蓮葉桐276,300 元、土肉
    桂為307,000 元及191,415 元培育費用，合計774,715 元，
    兩造就蓮葉桐、土肉桂契約業經解除，則原告請求被告返還
    前開費用即774,715 元，及自96年7 月21日起至清償日止，
    按週年利率百分之5 計算之利息，即屬有據。
  2.又被告抗辯原告給付蓮葉桐、土肉桂購苗及培育費用後，自
    被告處受領所交付之繖楊900 株、陰香1,000 株，亦因於契
    約解除後應返還被告，並抗辯就應返還原告之金額與前開樹
    木之返還主張同時履行抗辯等語。然依系爭契約內容所示，
    被告工作內容除購苗外，尚須培育前開苗木至成樹，待兩造
    約定期間屆至後，再由被告將所培育之苗木現場點交予原告
    ，由原告自行處理培育長成之樹木，核其契約性質為混合性
    契約，惟培養之工作內容性質上屬承攬性質，故兩造於契約
    解除後所負回復原狀義務，應類推適用承攬之相關規定。則
    原告所負之回復原狀之義務應僅係容忍被告將種植在苗圃內
    之繖楊、陰香取回，尚不包括將種植苗木以自己之行為及費
    用將樹木挖取後交付被告。被告抗辯原告於契約解除後應將
    所種植之繖楊、陰香交付原告，並與被告返還價金義務有同
    時履行抗辯之適用，即無足採。
  3.再被告抗辯因繖楊、陰香現已栽種於原告管領之苗圃，若欲
    分離將致苗木毀損或死亡，依民法第181 條但書規定，被告
    得請求原告償還價額，被告援引之與原告請求之金額抵銷等
    語。惟按系爭契約解除後，被告應以自己行為及費用將種植
    之繖楊、陰香取回，故若因分離致苗木毀損或死亡亦屬被告
    自己責任，被告主張因分離將致苗木毀損或死亡之損害主張
    抵銷，亦不可採。
  (四)有關前開請求權是否已消滅部分；
  1.又系爭契約應屬混合性契約，惟培養之工作內容性質上屬承
    攬性質，而被告於契約期限屆至後所交付苗木，係已培育長
    成之樹木，則該契約有關瑕疵請求權，亦應類推適用承攬關
    係。
  2.民法第514 條第1 項有關定作人之瑕疵修補請求權、修補費
    用償還請求權、減少報酬請求權、損害賠償請求權或契約解
    除權，係基於給付瑕疵所生權利，惟本件原告主張解除契約
    係因被告拒絕給付為由解除契約，及解除契約後之回復原狀
    請求權，與前開規定無涉，被告抗辯原告請求權已罹於時效
    消滅，應無足採。
四、綜上所陳，系爭契約業經原告解除，原告於契約解除後，請
    求被告返還購苗及培育費用，即有理由，應予准許，爰判決
    如主文第1 項所示。而本院已依拒絕給付之法律關係判決原
    告勝訴，原告另主張不完全給付請求損害賠償之法律關係，
    即無庸再行審酌，併此敘明。
五、本判決兩造分別陳明願供擔保請准宣告假執行及免為假執行
    ，核均無不合，爰各酌定相當之擔保金額，予以准許。
六、本件事證已臻明確，兩造其餘攻擊防禦方法及所提證據，經
    核於結果不生影響，爰不一一論述，併此敘明。
據上論結，本件原告之訴為有理由，依民事訴訟法第78條、第3
90條第2 項、第392 條第2 項，判決如主文。
中    華    民    國    97    年    4     月    28    日
                  民事第一庭    審判長法  官  徐美麗
                                      法  官  潘  快
                                      法  官  邱玉汝
正本係照原本作成。
如對判決上訴，須於判決送達後20日內向本院提出上訴狀，其未
表明上訴理由者，應於提出上訴後20日內向本院補提理由書狀（
均須按他造當事人之人數附繕本）。
中    華    民    國    97    年    5     月    2     日
                                      書記官  魏慧夷


司法院資訊處製作；財團法人民間司法改革基金會備份。
